【裁判字號】    98,訴,683
【裁判日期】    990309
【裁判案由】    違反銀行法等
【裁判全文】
臺灣桃園地方法院刑事判決               98年度訴字第683號
公  訴  人  臺灣桃園地方法院檢察署檢察官
被      告  丙○○
選任辯護人  金鑫律師
            朱富賢律師
被      告  乙○○
            甲○○
上二人共同
選任辯護人  李永裕律師
被      告  丁○○
                      樓
選任辯護人  謝杏奇律師
上列被告因違反銀行法等案件，經檢察官提起公訴（97年度偵字
第7165號、第20498號），本院判決如下：
    主  文
丙○○、乙○○、甲○○、丁○○均無罪。
    理  由
一、公訴意旨略以：戊○○（另簽併臺灣臺北地方法院併案審理
    ）、被告乙○○、丙○○、丁○○及甲○○等人，共同意圖
    為自己不法之所有，均明知非經主管機關核准或向主管機關
    申報生效後，不得從事或代理募集、銷售、投資顧問境外基
    金及多層次傳銷之參加人，所取得佣金、獎金或其他經濟利
    益，不得以主要係基於介紹他人加入，而非基於其所推廣或
    銷售商品或勞務之合理市價，暨非銀行不得經營收受存款業
    務。竟利用網際網路興起虛擬帳戶、虛擬貨幣、多層次傳銷
    等概念，以多層次傳銷方式，利用由真實姓名、年籍不詳之
    人於國外伺服器上架設瑞士共同基金網站（英文為Swiss Ca
    sh，原網站網址為http://www.swisscash.net，已於民國96
    年8 月18日關閉，目前改設立Swissmaxif網站，網址為http
    ://w ww.swissmaxif.net），網站上並以中文、英文、馬來
    西亞文等各國語言誆稱：「Swiss Mutual Fund 成立於1948
    年，近60年來，我們不斷強化”金融菁英團隊”，也幫助過
    很多大型企業團隊、國際知名財團，達成財務規劃與獲利目
    標」、「Swisscash 為其投資者提供保本固定收益率」、「
    保障您在450 天內獲得300%之合理收益率」等誇大不實廣告
    ，營造該基金係經營團隊堅強、獲利雄厚等假象，並於香港
    當地之金融機構開設GLITTER GEM 的INTERNATIONAL 及PREC
    IOUS DIAMOND TRADES 等帳戶，作為收受款項之用，投資者
    須於瑞士共同基金網站開立帳戶，網站上稱該虛擬貨幣為e-
    point ，並訂每1 單位之e-polnt 等於美金1 元。購買瑞士
    共同基金之本金及獲利均以網路虛擬貨幣e-point 形式存於
    虛擬帳戶內，會員間得於網站內自由移轉e-point 。95年8
    月間緣戊○○經由第三人張維華（現由臺灣臺北地方法院審
    理中）投資後，即開始以多層次傳銷方式佯稱「投資該商品
    可賺取10% 至20% 的紅利，15個月以後可回收300%的獲利；
    每介紹1 人可以有被推薦人第1 次投資金額10% 的推薦獎金
    ；每1 投資者可發展2 線推廣，如於1 個月內被推薦者各再
    達投資1 萬美元，推薦者即可獲得1 千美元之對碰獎金」。
    嗣後，戊○○即於同年12月間向被告乙○○招攬投資；被告
    乙○○投資後於翌年6 月間再招攬被告丙○○投資；被告丙○○投資後再招攬被告甲○○、丁○○等人參與瑞士共同基
    金，分別獲取介紹人（俗稱上線）資格後，即分別以多層次
    傳銷組織推介手法，各自依坊間直銷模式在國內全省各地咖
    啡廳、簡餐店、渠等住所或富群公司營業處所等地，或親訪
    渠等認識之友人住居所，將上開不實誇大之資訊，使被害人
    劉文玉等陷於錯誤以現金、匯款或轉帳等方式交付款項予乙○○、丙○○等人，或經由乙○○將所設投資之款項匯往上
    開位於香港之帳戶內。計陸續有劉文玉、李昕芸、楊顏雲卿
    、余慧敏、楊淵智等人因陷於錯誤而購買瑞士共同基金。迨
    至96年8 月18日瑞士共同基金無預警關閉後，戊○○、被告
    乙○○、丙○○、甲○○及丁○○等人即對外宣稱渠等亦係
    被害人，要求下線等待瑞士共同基金網站修復，亦無任何說
    明或處理作為，劉文玉等始知受騙。因認被告丙○○、乙○○、甲○○、丁○○違反證券投資信託及顧問法第16條第1
    項任何人非經主管機關核准或向主管機關申報生效後，不得
    在中華民國境內從事或代理募集、銷售、投資顧問境外基金
    之規定，應依同法第110 條論處；違反銀行法第29條第1 項
    非銀行不得辦理國內外匯兌業務之規定，應依同法第125 條
    第1 項前段論處；違反公平交易法第23條所定多層次傳銷，
    其參加人如取得佣金、獎金或其他經濟利益，主要係基於介
    紹他人加入，而非基於其所推廣或銷售商品或勞務之合理市
    價者，不得為之之規定，為是項違法多層次傳銷事業之行為
    人，應依同法第35條第2 項定論處等語。
二、按被告未經審判證明有罪確定前，推定其為無罪；又犯罪事
    實應依證據認定之，無證據不得認定犯罪事實；又不能證明
    被告犯罪者，應諭知無罪之判決，刑事訴訟法第154 條第1
    項、第2 項及第301 條第1 項分別定有明文。
三、公訴意旨認被告丙○○、乙○○、甲○○、丁○○涉有違反
    證券投資信託及顧問法第16條第1 項、銀行法第29條第1 項
    、公平交易法第23條之罪嫌，無非係以證人丙○○、乙○○
    、甲○○、丁○○、劉文玉、戊○○之證述、劉文玉所提供
    瑞士共同基金簡介、投資電子網路帳號、投資證明書及銀行
    匯款單、丙○○所提供臺灣土地銀行電匯申請書、外匯收支
    交易申報書、合作金庫松江分行匯出匯款交易憑證、合作金
    庫商業銀行忠孝分行97年7 月15日合金忠存字第0970003047
    號函及其附件影本、臺灣土地銀行本桃園分行97年3 月13日
    北桃存字第0970000047號函及其附件影本、丁○○所提供投
    資款項存入被告乙○○合作金庫銀行帳戶內之存款憑條影本
    、中央銀行外匯局97年4 月21日中央外捌字第097000222424
    號函及其附件影本、中央銀行外匯局97年7 月4 日中央外捌
    字第0970034980號函及其附件影本、行政院金融監督管理委
    員會證券期貨局97年2 月1 日證期四字第0970004897號函、
    查扣之瑞士基金申請表格、瑞士共同基金切結書、瑞士共同
    基金認購證為其主要論據。訊據被告丙○○、乙○○、甲○○、丁○○均堅決否認有何違反證券投資信託及顧問法第16
    條第1 項、銀行法第29條第1 項、公平交易法第23條之犯行
    ，被告丙○○辯稱：伊只是買，沒有以此為業，伊只是聊天
    與甲○○、丁○○提到，伊是基於服務的心態，因此他人將
    購買基金的款項匯到伊帳戶，伊就把錢匯出去，伊忘記乙○○有無告訴伊推薦他人購買瑞士共同基金可以賺取百分之十
    的佣金，且伊沒有要從事這個工作，不會去詢問此事，伊是
    瑞士共同基金之客戶，也是受害者等語；被告乙○○辯稱：
    伊95年12月經過戊○○告知投資基金，96年5 月介紹戊○○
    和丙○○認識，幫丙○○匯款是因為他要出差，伊只是幫忙
    ，丁○○則是因為不懂電腦，他又是伊從事保健食品下游的
    經銷商，有長期往來，因此伊純粹幫忙處理匯款的事宜，伊
    沒有說過戊○○曾告訴伊介紹一個人有投資金額百分之十的
    推薦獎金等語；被告甲○○辯稱：劉文玉並非經由伊購買瑞
    士共同基金，是劉文玉主動說要買，伊說伊沒有從事這個生
    意，但可以幫忙問問看，伊從來沒有拿百分之十之介紹人費
    用等語；選任辯護人李永裕律師為被告乙○○、甲○○辯護
    稱：被告乙○○、甲○○僅為瑞士共同基金之投資人，並無
    參與經營，瑞士共同基金主謀已被臺灣臺北地方法院起訴，
    乙○○、甲○○沒有在該案件中被起訴，足認其等並不是瑞
    士共同基金之主謀，且本案情節與臺灣板橋地方法院97年度
    5156號、97年度2659號判決如出一轍，2 判決皆為被告無罪
    之諭知等語；被告丁○○辯稱：伊只是投資，伊買後有收受
    紅利，認為獲利很好，因此有幫伊兒子買，伊不知道介紹他
    人可以賺取佣金等語；選任辯護人謝杏奇律師為被告丁○○
    辯護稱：瑞士共同基金不是真正的境外基金，應該沒有違反
    證券相關法令的問題，丁○○也沒有收受存款，因此沒有銀
    行法之問題，至於公平交易法之規範是認為參加人取得傭金
    是基於介紹他人加入才觸法，然本件是以參加人投資、購買
    基金作為取得傭金之依據，因此不是基於介紹他人取得經濟
    利益，應與公平交易法無涉等語。經查：
  (一)證據能力部分：查本案所引用之供述及非供述證據，經本院
    依法踐行調查證據程式，檢察官、被告及其辯護人均不爭執
    各該證據之證據能力，且亦查無依法應排除其證據能力之情
    形，是後述所引用證據之證據能力均無疑義，先予敘明。
  (二)有關違反證券投資信託及顧問法第16條第1 項部分
  1.按證券投資信託及顧問法第16條第1 項固規定任何人非經主
    管機關核准或向主管機關申報生效後，不得在中華民國境內
    從事或代理募集、銷售、投資顧問境外基金。然其中所稱之
    「境外基金」，依同法第5 條第6 款之規定係指「於中華民
    國境外設立，具證券投資信託基金性質者」；再所謂「證券
    投資信託」，係指「向不特定人募集證券投資信託基金發行
    受益憑證，或向特定人私募證券投資信託基金交付受益憑證
    ，從事於有價證券、證券相關商品或其他經主管機關核准項
    目之投資或交易」；「證券投資信託基金」則指「證券投資
    信託契約之信託財產，包括因受益憑證募集或私募所取得之
    申購價款、所生孳息及以之購入之各項資產」，同法第3 條
    第1 項、第5 條第4 款亦分別定有明文。是由上開條文之規
    定可知，該法第16條第1 項所稱之「境外基金」，應係指於
    我國境外設立，性質上向不特定人募集證券投資信託基金發
    行受益憑證，或向特定人私募證券投資信託基金交付受益憑
    證，進而從事於有價證券、證券相關商品或其他經主管機關
    核准項目之投資或交易之基金而言。基此，若並非依外國法
    或我國法合法設立，或並非於我國境外所設立，且募集資金
    、資產後，並未實際從事前揭投資或交易者，解釋上應即非
    屬上開條文所定義之「境外基金」。
  2.再就立法目的而言，依證券投資信託及顧問法第1 條前段之
    規定，該法之立法目的乃係為健全證券投資信託及顧問業務
    之經營與發展，增進資產管理服務市場之整合管理，並保障
    投資。而同法第16條第1 項之立法理由則為：「境外基金可
    提供投資人更多投資選擇之商品，國人購買境外基金之金額
    亦日趨龐大，但現行境外基金主要藉由銀行指定用途信託資
    金帳戶及證券商受託買賣外國有價證券等方式投資，倘有對
    不特定人散發投資資料或召開投資說明會等，亦可能牽涉有
    價證券之募集行為。查美國1940年投資公司法第7 條規定，
    外國基金於本國公開銷售，應經SEC （證管會）核准，並要
    求外國基金與本國基金有同樣保障投資人之品質，爰於第1
    項明定禁止未經主管機關核准或申報生效之境外基金於中華
    民國境內為從事或代理募集、銷售、投資顧問等行為」，另
    依同法第16條第3 項、第4 項規定：「證券投資信託事業、
    證券投資顧問事業、證券商、境外基金發行者與其指定之機
    構及其他經主管機關指定之機構，得在中華民國境內從事第
    1 項所定業務；其資格條件、申請或申報程序、從事業務之
    項目及其他應遵行事項之辦法，由主管機關定之」、「在中
    華民國境內得從事或代理募集、銷售、投資顧問境外基金之
    種類、投資或交易範圍與其限制、申請或申報程序及其他應
    遵行事項之辦法，由主管機關定之」，可知欲在我國從事同
    條第1 項所稱之「從事或代理募集、銷售、投資顧問境外基
    金」，必須遵循主管機關所定之辦法，主管機關並因此制定
    「境外基金管理辦法」以規範此類事項。則綜合上情觀之，
    證券投資信託及顧問法第16條第1 項之規範功能，乃係透過
    對於證券投資信託事業、證券投資顧問事業、證券商、境外
    基金發行者與其指定之機構及其他經主管機關指定之機構之
    規制，健全此類行業之經營發展、整合管理，進而將境外基
    金之種類、投資交易範圍及相關程序納入制度化、體系化之
    監督、管理，並進一步保障投資者之權益甚明。倘若該基金
    根本不存在，純屬騙局，主管機關即無從透過對於上開機構
    之規制而存有進一步予以監督、管理之可能，此等情形性質
    上應非屬證券投資信託及顧問法所欲規範之範圍，至多亦僅
    能回歸刑法規定，視行為人是否因此另構成詐欺等相關罪名
    。
  3.查本案中之瑞士共同基金，實際上乃係由張維智於94年間與
    真實姓名年籍不詳自稱「小余」、「BB」等人所設立，以虛
    擬貨幣、多層次傳銷之概念，招募投資者於瑞士共同基金網
    站上開立帳戶，網站上稱該虛擬貨幣為e-point ，並訂定每
    1 單位之e-point 等於美金1 元之規則。購買瑞士共同基金
    之本金及獲利均以網路虛擬貨幣e-point 形式存於虛擬帳戶
    內，會員間得於網站內自由移轉e-point 。並於95年8 月間
    引進國內後，先將產品代號稱為SIP5300 ，以15個月為一期
    限，對外佯稱每月固定獲利，第1 個月到第3 個月固定獲利
    為10 %，第4 個月到第6 個月固定獲利15% ，第7 個月到第
    9 個月固定獲利20% ，第10個月到第12個月固定獲利25% ，
    第13個月到第15個月固定獲利30% ，累計15個月到期即可獲
    利300%。嗣於96年4 月後將產品改為SIP25 ，每月固定獲利
    為25 %，無到期日。並有三種介紹獎金制度，第一種是直接
    推薦立即獎金，即投資人成為瑞士共同基金會員後，即取得
    推薦資格，可以推薦自己或第三人成為下線，而推薦人可取
    得其直接推薦參與投資下線的投資金額10% ，作為直接推薦
    立即獎金。第二種獎金制度，是以投資人直接推薦第三人投
    資瑞士共同基金，該第三人投資金額每30天收益的10% 為獎
    金。第三種獎金制度為平衡獎金（俗稱對碰），即每個投資
    者可以將他推薦的下線分為左線及右線，每個月視左線及右
    線當月推展的新業績金額何者為低，以低者為標準計算平衡
    獎金，發給獎金之門檻為美金1 萬元，美金1 萬元至美金10
    萬元為10% ，美金11萬元至30萬元為8%，31萬元以上均為5%
    。其中，瑞士共同基金網站將前述第1 、2 種介紹獎金稱為
    SRP ，第三種介紹獎金稱為SFP 。惟該基金根本無實際上之
    投資行為，乃係以此作為詐術，再透過前揭高額介紹獎金之
    方式，以類似多層次傳銷之方式吸收或透過張維智之弟張維
    華吸收黃俊明、趙丕昂等下線大量招募他人加入，進而使多
    數被害人因此陷於錯誤加入該基金匯入款項等事實，業據臺
    灣臺北地方法院檢察署檢察官以96年度偵字第24151 號、97
    年度偵字第16331 號、第20881 號提起公訴，此有該起訴書
    及臺灣板橋地方法院97年度訴字第5156號判決、97年度訴字
    第2659號判決在卷可按（見本院訴字卷第56-66 頁），足徵
    瑞士共同基金並非係將各該被害人資金募集後，實際從事投
    資或交易以獲取利潤之基金，純係向各該被害人詐取款項之
    詐術或騙局，自始並無實際設立該基金之行為，遑論有在「
    我國境外設立」之事實，揆諸前揭說明，應非屬證券投資信
    託及顧問法第16條第1 項所規範之「境外基金」甚明。準此
    ，本案被告縱真有丙○○、乙○○、甲○○、丁○○共同從
    事或代理募集、銷售上開瑞士共同基金之行為，顯亦非屬違
    反該法第16條第1 項之情形。
  4.至被告是否因瑞士共同基金係以類似俗稱「老鼠會」之方式
    作為詐騙手段，而有另構成刑法詐欺罪嫌之可能，起訴書犯
    罪事實欄有論及，雖漏列起訴法條，本院仍應併與審究。經
    查，該瑞士共同基金若為一場騙局，則知悉者自然愈少愈好
    ，否則消息走漏勢將引來司法警察機關之追查，衡情應僅有
    核心份子知悉全貌，其餘下線未必明瞭，查本案係由戊○○
    引介被告乙○○、被告乙○○引介被告丙○○、被告丙○○
    引介被告甲○○、丁○○方始加入，此有被告乙○○於警詢
    及偵查中供稱：戊○○是向伊推銷購買瑞士共同基金而認識
    等語（見97年度偵字第20498 號卷第12、177 、186 頁）、
    被告丙○○於警詢及偵查中供稱：伊是經由乙○○介紹才接
    觸到瑞士共同基金，伊下線只有甲○○、丁○○等語（見97
    年度偵字第20498 號卷第110 、121 、187 頁，96年度他字
    第3645號卷第28、42頁）、被告甲○○於警詢及偵查中供稱
    ：伊是聽丙○○說瑞士基金的事情，96年5 月底丙○○詢問
    伊有關瑞士共同基金事情，伊向他表示曾研究過該基金，應
    該沒有問題，過幾天後，丙○○說他已經購買，問伊要不要
    投資，伊就購買美金1 千元的瑞士共同基金等語（見97 年
    度偵字第20498 號卷第121 頁，96年度他字第3645號卷第35
    、38頁）、被告丁○○於警詢及偵查中供稱：伊有向丙○○
    購買瑞士共同基金等語（見97年度偵字第20498 號卷第108
    、11 4頁）可證。相較之下，戊○○毋寧係立於上線之地位
    ，惟就戊○○而言，其上線更另有主嫌張維華、張維智，有
    前揭臺灣臺北地方法院檢察署起訴書之載述內容可資對照，
    是以實難認被告丙○○、乙○○、甲○○、丁○○屬於該詐
    騙結構中之核心份子，其是否知悉瑞士共同基金純屬騙局，
    要非無疑。況被告丙○○、乙○○、甲○○、丁○○確實投
    資款項於瑞士共同基金，業經被告丙○○供稱：伊是96 年5
    月間向乙○○購買瑞士共同基金，投資款項是匯款至乙○○
    或戊○○指定之香港帳戶，伊第一筆投資1 千美金，第二筆
    及第三筆分別為1 萬美金及2 千美金，伊曾於5 月28 日 匯
    款20,020美金至乙○○、戊○○告知之帳號，這筆款項包括
    伊及家裡的1 萬6 千美金、甲○○1 千美金、丁○○3 千美
    金。另於5 月29日匯款46萬多臺幣至乙○○合作金庫銀行忠
    孝分行帳號0000000000000 號帳戶，這也是購買瑞士共同基
    金之款項，此外還有5 月31日乙○○名義匯款至香港的17,
    020美金等語（見97年度偵字第2049 8號卷第110 、115、17
    7 、187-188 頁，本院訴字卷第11 8頁）、被告乙○○供稱
    ：伊在95年11月投資1 千美元，並將投資款項折算新臺幣3
    萬餘元交給戊○○代為匯款，丙○○、丁○○等人曾將投資
    款項匯入伊提供其所有合作金庫銀行忠孝分行帳號00000000
    00000 號帳戶等語（見97年度偵字第20498 號卷第12、17-1
    8 、116 頁）、被告甲○○供稱：伊有投資1 千美金，這是
    丙○○幫伊投資的，96年7 月31日加碼1 千美金，也是將現
    金交給丙○○處理等語（見97年度偵字第20498 號卷第115
    頁，96年度他字第3645號卷第35-36 頁，本院訴字卷第162
    、165 頁）、被告丁○○供稱：伊向丙○○購買瑞士共同基
    金，當時是將錢交給丙○○，伊投資1 千美金等語（見97年
    度偵字第20498 號卷第108 頁）可按，並有合作金庫銀行忠
    孝分行帳號0000000000000 號帳戶開戶資料及交易明細表、
    合作金庫銀行存款憑條、聯邦商業銀行匯出匯款申請出、合
    作金庫銀行匯款單據、臺灣土地銀行匯款單據在卷可證（見
    97年度偵字第20498 號卷第39-40 、61-64 、252-256 頁）
    ，則被告丙○○、乙○○、甲○○、丁○○所謂其亦為瑞士
    共同基金騙局中之被害人，徵以此情可知亦非必屬無稽，從
    而，是否可認被告與其他詐欺正犯間，亦存有犯意聯絡與行
    為分擔，實亦有疑。
  (三)有關違反銀行法第29條第1 項部分
    按除法律另有規定者外，非銀行不得經營收受存款、受託經
    理信託資金、公眾財產或辦理國內外匯兌業務，銀行法第29
    條定有明文。所稱「業務」係指基於社會地位經營，本質上
    即具有反覆性及延時性。起訴書中雖指被告之行為另涉犯銀
    行法第125 條第1 項之罪，認其違反同法第29條第1 項非銀
    行不得經營收受存款業務之規定，惟據被告丙○○供稱：金
    家立所有臺灣土地銀行北桃園分行帳號000000000000號帳戶
    是伊本人使用，主要提供美國西方壽險客戶繳保費之用，有
    少部分匯入款項是投資瑞士共同基金之款項，伊沒有主動提
    供該帳戶供投資者匯款之用，只是甲○○、丁○○為了節省
    手續費，因此才告訴他們介紹的客戶將投資款項匯到這個帳
    戶，而伊會將這些款項匯到乙○○或戊○○指定之香港帳戶
    等語（見97年度偵字第20498 號卷第110-111 頁）、被告乙○○供稱：伊合作金庫銀行忠孝分行帳號0000000000000 號
    帳戶只有少部分是瑞士共同基金的投資款項，這是因為丁○○不會處理匯款問題，因此才會將她和她介紹的客戶將投資
    款項匯入伊帳戶，伊會將這些款項依照戊○○或丙○○提供
    之國外帳戶轉匯至國外帳戶，或是提領現金轉交戊○○或丙○○處理，至於丙○○轉給伊的款項，是因為丙○○人在國
    外，要伊將款項轉匯至其指定之香港帳戶內等語（見97年度
    偵字第20498 號卷第17-18 頁，本院訴字卷第18、20頁）、
    被告甲○○供稱：是劉文玉打電話給伊詢問關於瑞士共同基
    金的事情，說他要買基金，並匯款給伊，伊說伊沒有在賣，
    還說如果有興趣可以幫他詢問，後來伊問丙○○劉文玉是否
    可以匯款給他，丙○○有同意等語（見本院訴字卷第163 頁
    ）、被告丁○○供稱：伊有轉交部分客戶之瑞士共同基金投
    資款項，伊是轉交給丙○○、乙○○，其中乙○○部分伊是
    直接將錢存入其合作金庫銀行忠孝分行帳號0000000000000
    號帳戶內（見97年度偵字第20498 號卷第109 頁），其等所
    言，均互核相符，可見被告甲○○並無收受存款之行為，至
    被告丙○○、乙○○、丁○○收受、轉交存款行為係偶發情
    形，並非意圖反覆從事同種類之行為，當非構成「業務」之
    情形，自不符上開犯罪「業務」之構成要件。此外，公訴人
    又未提出任何事證足徵被告等人有何經營國內外匯兌或收受
    存款之犯行，自無從認定被告等人構成此部分罪名。
  (四)有關違反公平交易法第23條部分
    按多層次傳銷，其參加人如取得佣金、獎金或其他經濟利益
    ，主要係基於介紹他人加入，而非基於其所推廣或銷售商品
    或勞務之合理市價者，不得為之。公平交易法第23條定有明
    文。換言之，多層次傳銷推廣或銷售商品或勞務，其正當性
    應在於商品或勞務之確實提供及使用，如商品或勞務未確實
    提供，參加人僅以形式上之商品或勞務交易，作為收取費用
    並據此發放經濟利益之幌子，即構成所謂之「商品虛化」，
    而得據此認定參加人所取得之經濟利益，主要係基於介紹他
    人加入，而非來自推廣或銷售商品或勞務之合理市價，而屬
    於變質多層次傳銷，該等變質多層次傳銷事業之行為人應依
    同法第35條處罰。經查，本件基金之傭金，係以介紹加入的
    人第一次投資金額百分之十為據，業據證人戊○○、丙○○
    、乙○○證述甚詳（見97年度偵字第20498 號卷第8 、12、
    110 頁），可見本件傭金是以參加人投資、購買瑞士共同基
    金商品作為取得之依據，並非單純介紹他人即可取得經濟利
    益，因此應無上開公平交易法之問題。
四、綜上所述，被告丙○○、乙○○、甲○○、丁○○所為並非
    證券投資信託及顧問法第16條第1 項、銀行法第29條第1 項
    、公平交易法第23條之違反情形，復查無其他積極證據證明
    被告確有公訴意旨所指之上開犯行，本案不能證明被告被訴
    之犯罪事實確係存在，揆諸首揭說明，自應諭知被告無罪之
    判決。
據上論斷，應依刑事訴訟法第301條第1項，判決如主文。
本件經檢察官陳仁傑到庭執行職務。
中    華    民    國    99    年    3     月    9     日
                  刑事第四庭  審判長法  官  袁雪華
                                    法  官  張淑華
                                    法  官  林宜靜
以上正本證明與原本無異。
如不服本判決應於收受判決後10日內向本院提出上訴書狀，並應
敘述具體理由。其未敘述上訴理由者，應於上訴期間屆滿後20日
內向本院補提理由書( 均須按他造當事人之人數附繕本) 「切勿
逕送上級法院」。
                                    書記官  王明玉
中    華    民    國    99    年    3     月    10    日

司法院資訊處製作；財團法人民間司法改革基金會備份。
